【裁判字號】    97,易,794
【裁判日期】    971104
【裁判案由】    竊盜
【裁判全文】
臺灣新竹地方法院刑事判決              97年度易字第794號
公  訴  人  臺灣新竹地方法院檢察署檢察官
被      告  甲○○
            乙○○
上列被告因竊盜案件，經檢察官提起公訴（97年度偵字第3908號
、97年度偵緝字第452號），本院依簡式審判程序判決如下：
    主  文
甲○○共同竊盜，累犯，處有期徒刑伍月，如易科罰金，以新臺
幣壹仟元折算壹日。汽車鑰匙壹支，沒收。
乙○○共同竊盜，累犯，處有期徒刑伍月，如易科罰金，以新臺
幣壹仟元折算壹日。汽車鑰匙壹支，沒收。
    事  實
一、甲○○前因贓物、妨害自由、違反電信法、搶奪、偽造文書
    、違反森林法、違反麻醉藥品管理條例等案件，經本院以87
    年度聲字第1134號裁定定應執行有期徒刑3年3月確定，而於
    民國86年 8月14日入監執行，於88年11月17日假釋出監，嗣
    經撤銷假釋，尚有殘刑1年7月13日。又因加重竊盜案件，經
    本院於89年11月16日以89年度易字第1187號判決判處有期徒
    刑8月，於89年12月8日確定。另因違反槍砲彈藥刀械管制條
    例案件，經臺灣苗栗地方法院於91年 5月16日以90年度訴字
    第103號判決判處有期徒刑6月，併科罰金新臺幣20,000元，
    於91年 6月10日確定；復因贓物案件，經本院於92年9月5日
    以92年度易字第420號判決判處有期徒刑7月，於92年10月13
    日確定；又因竊盜案件，經本院於93年 4月20日以93年度竹
    北簡字第61號判決判處有期徒刑 4月確定，上開違反槍砲彈
    藥刀械管制條例、贓物及竊盜3罪再經本院以93年度聲字第5
    56號裁定定應執行有期徒刑1年3月。前揭各罪接續執行至95
    年3月31日假釋出監，假釋期間付保護管束，並於95年8月23
    日保護管束期滿未經撤銷視為已執行完畢。乙○○前因傷害
    案件，經本院於94年11月29日以94年度竹東簡字第 150號判
    決判處有期徒刑5月，並於95年2月15日確定；又因違反毒品
    危害防制條例案件，經本院於94年10月 6日以94年度竹簡字
    第887號判決判處有期徒刑6月，並於94年10月24日確定，上
    開 2罪並經定應執行刑為有期徒刑10月確定。又因竊盜案件
    ，經本院於95年 2月23日以95年度易字第43號判決判處有期
    徒刑4月，並於95年3月13日確定。上開各罪接續執行，並94
    年11月27日入監執行，嗣於96年1月2日縮刑期滿執行完畢。
二、詎甲○○與乙○○仍不知悔改，共同基於意圖為自己不法所
    有之竊盜犯意聯絡與行為分工，於96年11月17日下午由乙○○駕駛車牌號碼5480－RY號自用小客車，搭載甲○○至位於
    新竹縣竹東鎮○○路 ○段81號之竹東榮民醫院，嗣於當日15
    時30分許，在上開榮民醫院後方宿舍停車場內，由甲○○持
    其所有之汽車鑰匙 1支竊取丙○○所有之車牌號碼P6－3432
    號自用小客車，乙○○則在車牌號碼5480－RY號自用小客車
    上把風，得手後乙○○、甲○○分別駕駛車牌號碼5480－RY
    號自用小客車及前揭竊得之車牌號碼P6－3432號自用小客車
    一前一後離去現場，嗣經被害人丙○○報警處理，警方調閱
    監視器畫面因而循線查獲。
三、案經新竹縣政府警察局移送臺灣新竹地方法院檢察署檢察官
    偵查起訴。
    理  由
一、本件被告甲○○、乙○○所犯竊盜罪，非死刑、無期徒刑、
    最輕本刑為3年以上有期徒刑之罪，被告2人於本院準備程序
    進行中，就被訴事實為有罪之陳述，經本院認合於刑事訴訟
    法第273條之1第1項之規定，裁定進行簡式審判程序。
二、上揭事實，業據被告2 人於本院準備程序及簡式審判程序中
    坦白承認，核與被害人丙○○於警詢中指述遭竊情節大致相
    符（3908號偵卷第12頁至第14頁），且有贓物認領保管單 1
    紙、監視器翻拍照片22張在卷可參（3908號偵卷第23頁、27
    頁至第37頁）。足認被告 2人之自白，應與事實相符，堪予
    採信，本件事證明確，被告 2人犯行堪以認定，均應依法論
    科。
三、論罪：
    刑法及刑法施行法業於95年7月1日修正施行，而被告行為時
    已在前揭修法施行之後，故本案無新舊法比較之問題，應逕
    依修正後之規定予以論處，先此敘明。核被告2 人所為係犯
    刑法第320條第1項竊盜罪。被告甲○○與乙○○就上開竊盜
    罪具有犯意聯絡及行為分擔，應依刑法第28條之規定，論以
    共同正犯。再被告甲○○、乙○○分別有如事實欄一所載之
    前科，有臺灣高等法院被告前案紀錄表各1 份附卷可稽，茲
    被告甲○○、乙○○均係於徒刑執行完畢後5 年以內故意再
    犯本件有期徒刑以上之罪，均為累犯，均應依刑法第47條第
    1項之規定論以累犯，並依法加重其刑。
四、科刑：
    爰審酌被告 2人素行非佳，且均已有竊盜前科，而被告乙○○現因另犯竊盜案件在監執行，竟仍竊取他人財物，顯不尊
    重他人財產權益之犯罪動機與目的、行竊次數 1次、被告甲○○為實施下手之人，被告乙○○為在場把風之人、竊盜所
    得財物價值頗鉅，造成被害人之損害及於本院準備程序及審
    理時坦認全部犯行之犯罪後態度等一切情狀，分別量處如主
    文所示之刑，並定應執行刑及諭知易科罰金之折算標準。至
    汽車鑰匙 1支，為被告甲○○所有供其與被告乙○○共犯本
    件竊盜罪所用之物，雖未扣案，然亦無證據證明已滅失，應
    依刑法第38條第1項第2款宣告沒收。
五、據上論斷，應依刑事訴訟法第273條之1第1 項、第299條第1
    項前段，刑法第28條、第320條第1 項、第47條第1項、第41
    條第1項前段、第38條第1項第2款，刑法施行法第1條之1第1
    項、第2項前段，判決如主文。
本案經檢察官張嘉宏到庭執行職務。
中    華    民    國    97    年    11    月    4     日
                  刑事第一庭    法  官  楊數盈
以上正本證明與原本無異。
如不服本判決應於收受本判決後10日內向本院提出上訴書狀，上
訴書狀應敘述具體理由。上訴書狀未敘述上訴理由者，應於上訴
期間屆滿後20日內補提理由書狀於本院 (均須按他造當事人之人
數附繕本 )「切勿逕送上級法院」。
                                書記官  謝國聖
中    華    民    國    97    年    11    月    4     日
附錄本案論罪科刑法條：
刑法第320條：
意圖為自己或第三人不法之所有，而竊取他人之動產者，為竊盜
罪，處5年以下有期徒刑、拘役或500元以下罰金。
意圖為自己或第三人不法之利益，而竊佔他人之不動產者，依前
項之規定處斷。
前二項之未遂犯罰之。


司法院資訊處製作；財團法人民間司法改革基金會備份。
